【裁判字號】    98,交抗,1341
【裁判日期】    980527
【裁判案由】    違反道路交通管理處罰條例
【裁判全文】
臺灣高等法院刑事裁定                98年度交抗字第1341號
抗  告  人  甲○○
上列抗告人因違反道路交通管理處罰條例案件，不服臺灣臺北地
方法院中華民國九十八年四月三十日所為裁定（九十八年度交聲
字第八一一號），提起抗告，本院裁定如下：
    主  文
抗告駁回。
    理  由
一、抗告意旨略以：臺北市○○區○○街（東往西方向），該路
    段並無固定雷達感應測速照相設備，案發時係警方自行架設
    三腳架所拍攝，抗告人有被偷拍的感覺，請本院查明云云。
二、原裁定意旨略以：抗告人即受處分人甲○○所有之車號ＤＰ
    Ｔ─二二三號輕型機車，於民國九十七年十二月二十六日下
    午四時三分許，行經臺北市○○區○○街（由東往西方向）
    時，行車速度高達時速五十一公里，超過規定之最高時速（
    四十公里）未滿二十公里，而遭設置於該處之固定測速照相
    設備以拍照之方式採證，嗣舉發單位臺北市政府警察局內湖
    分局以受處分人所有上開車輛有違反前揭道路交通管理處罰
    條例第四十條規定之行為逕行製單舉發，經舉發單位將舉發
    通知單及採證照片送達受處分人後，受處分人於舉發通知單
    上所載應到案日期向原處分機關提出申訴，經原處分機關函
    請舉發單位調查結果，仍認受處分人確有前開違規行為，原
    處分機關乃於九十八年二月十六日依前揭道路交通管理處罰
    條例第四十條、違反道路交通管理事件統一裁罰基準及處理
    細則第四十三條、第四十四條、第六十七條暨違反道路交通
    管理事件統一裁罰基準表之規定，裁處受處分人罰鍰一千二
    百元，並依同條例第六十三條第一項第一款規定，併予記違
    規點數一點。受處分人不服聲明異議，經調查後，仍認受處
    分人有於駕駛機器腳踏車，行車速度確有超過規定之最高時
    速之違規，而裁定駁回其異議之聲明。
四、按汽車駕駛人，行車速度，超過規定之最高時速者，處新臺
    幣（下同）一千二百元以上二千四百元以下罰鍰，道路交通
    管理處罰條例第四十條定有明文。汽車駕駛人有前開規定之
    情形者，除依該條處罰鍰外，並予記違規點數一點，同條例
    第六十三條第一項第一款亦有明文。所謂汽車，依同條例第
    三條第八款規定，包括機器腳踏車。而機器腳踏車駕駛人行
    車速度，如超過規定之最高時速未滿二十公里，且於舉發通
    知單上所載應到案期限內繳納罰鍰或到案聽候裁決者，依違
    反道路交通管理事件統一裁罰基準表之規定，應處以一千二
    百元罰鍰。
五、經查：抗告人於九十七年十二月二十六日下午四時三分許，
    騎乘上開機車行經臺北市○○區○○街（由東往西方向）時
    ，行車速度高達時速五十一公里之事實，有設置於該路段之
    固定雷達感應測速照相設備所攝得之照片附卷可稽，而該路
    段設有限速四十公里之標誌，此亦有該限速標誌之照片在卷
    足憑，復為抗告人所不爭執，是抗告人確有於上揭時、地騎
    乘上開機車，行車速度（五十一公里）超過規定之最高時速
    （四十公里）未滿二十公里之違規行為，應堪認定。從而，
    原處分機關依前揭道路交通管理處罰條例第四十條、違反道
    路交通管理事件統一裁罰基準及處理細則第四十三條、第四
    十四條、第六十七條暨違反道路交通管理事件統一裁罰基準
    表之規定，裁處抗告人罰鍰一千二百元，並依同條例第六十
    三條第一項第一款規定，併予記違規點數一點，核無違誤，
    原審裁定異議駁回，並無不合。抗告人仍執陳詞指摘原裁定
    不當云云，為無理由，應予駁回。
據上論結，應依道路交通管理處罰條例第八十九條、道路交通案
件處理辦法第二十六條，刑事訴訟法第四百十二條，裁定如主文
。
中    華    民    國    98    年    5     月    27   日
                  刑事第十八庭審判長法  官  吳鴻章
                                    法  官  徐昌錦
                                    法  官  陳健順
以上正本證明與原本無異。
不得再抗告。
                                    書記官  劉寶鈴
中    華    民    國    98    年    5     月    27    日


司法院資訊處製作；財團法人民間司法改革基金會備份。
